# 对于可供出售金融资产，如果期末的公允价值以外币反映，汇率变动差异如何处理

提问人：lichen1102 时间：2014-08-29 17:54:31
陈老师： 1.对于可供出售金融资产，如果期末的公允价值以外币反映，汇率变动差异准则规定计入投资收益，可是应该计入差价收入还是汇兑损益呢？ 2.对于以外币反映的持有到期的金融资产，实务中，会出现到期日还未摊销完的情况（数量较少），那么汇率变动差异应该计入差价收入还是汇兑损益呢？ 这个问题很困扰我，请您帮我解答一下，谢谢！

回答人：chenyiwei
1 、对于可供出售的债务工具投资，如果其公允价值的计价币种和其本息的计量币种是一致的，则期末票面本金、利息部分对应的汇兑损益应计入当期损益（财务费用——汇兑损益），公允价值变动部分对应的汇兑损益计入其他综合收益。最终体现为按照（期末以外币表示的公允价值*期末即期汇率）计量其期末公允价值。 2 、不清楚你所说的“期末尚未摊销完的情况”是如何形成的？最好能有个实际例子看一下。